臺灣高等法院刑事判決　　　　　　　100年度交上訴字第122號
上　訴　人
即　被　告　鄭啟健
上列上訴人因公共危險案件，不服臺灣板橋地方法院100年度交
訴字第153號，中華民國100年7 月12日第一審判決（起訴案號：
臺灣板橋地方法院檢察署100年度偵字第10258號），提起上訴，
本院判決如下：
    主  文
上訴駁回。
    理  由
一、依刑事訴訟法第350條、第361條、第362條、第367條規定，
    不服地方法院之第一審判決而上訴者，須提出上訴書狀，並
    應敘明具體理由，為上訴必備之程式；其所提出之書狀未敘
    述上訴理由，或僅曾以言詞陳述上訴理由者，均應於上訴期
    間屆滿後20日內補提理由書於第一審法院。第一審法院經形
    式審查，認逾期未補提上訴理由者，應定期間先命補正；逾
    期未補正者，為上訴不合法律上之程式，應以裁定駁回。倘
    已提出上訴理由，但所提非屬具體理由者，則由第二審法院
    以上訴不合法律上之程式，判決駁回。而所謂具體理由，必
    係依據卷內既有訴訟資料或提出新事證，指摘或表明第一審
    判決有何採證認事、用法或量刑等足以影響判決本旨之不當
    或違法，而構成應予撤銷之具體事由，始克當之（例如：依
    憑證據法則具體指出所採證據何以不具證據能力，或依憑卷
    證資料，明確指出所為證據證明力之判斷如何違背經驗、論
    理法則）；倘僅泛言原判決認定事實錯誤、違背法令、量刑
    失之過重或輕微，而未依上揭意旨指出具體事由，或形式上
    雖已指出具體事由，然該事由縱使屬實，亦不足以認為原判
    決有何不當或違法者（例如：對不具有調查必要性之證據，
    法院未依聲請調查亦未說明理由，或援用證據不當，但除去
    該證據仍應為同一事實之認定），皆難謂係具體理由，俾與
    第二審上訴制度旨在請求第二審法院撤銷、變更第一審不當
    或違法之判決，以實現個案救濟之立法目的相契合，並節制
    濫行上訴（參照最高法院97年度台上字第892 號刑事判決意
    旨）。
二、本件被告不服原審判決，提起上訴，其於民國（下同） 100
    年7 月24日提出上訴狀稱：「當天並非肇事逃逸，有留電話
    、住址給當事人，以便當事人日後之求償，才會離開」云云
    。
三、查原審判決係認定：「被告有違反毒品危害防制條例、詐欺
    及公共危險等前科，其中因詐欺案件，於95年10月4 日，經
    原法院以95年度訴字第1422號刑事判決判處有期徒刑6 月，
    95年10月30日判決確定，於95年11月29日因易科罰金執行完
    畢（本案犯行構成累犯）。緣其於99年12月18日晚間，騎乘
    車牌號碼K2N-523 號重型機車，沿臺北縣中和市（現改制為
    新北市中和區，下同）板南路往圓通路方向行駛，於同日18
    時50分許，行至臺北縣中和市○○路與中正路交岔路口時，
    其本應注意駕駛車輛，應遵守道路交通號誌之指示，而依當
    時情形並無不能注意之情事，然其雖見臺北縣中和市○○路
    上之號誌已為紅燈，仍執意通過該路口，斯時適對向有馮靖
    豪騎乘重型機車（車牌號碼：JA7-898 號）於上開路口左轉
    中正路，2 車均因煞車不及而發生碰撞，致馮靖豪人車倒地
    ，因而受有右膝及左大腿挫擦傷（過失傷害部分，因馮靖豪
    於檢察官偵查中撤回告訴，經檢察官另為不起訴之處分）。
    詎被告於肇事致馮靖豪受傷後，竟未採取救護或其他必要措
    施，因其無駕駛執照，為逃避責任，乃駕車駛離現場而逃逸
    ，惟經馮靖豪記下車牌號碼並報警處理，始循線偵悉等情。
    以被告所為係犯刑法第185條之4之肇事致人受傷而逃逸罪。
    查被告曾因詐欺案件，於95年10月4 日，經臺灣板橋地方法
    院以95年度訴字第1422號刑事判決判處有期徒刑6 月，95年
    10月30日判決確定，於95年11月29日因易科罰金執行完畢，
    此有臺灣高等法院被告前案紀錄表在卷可稽，其受徒刑之執
    行完畢後，5 年以內故意再犯有期徒刑以上本案之罪，應依
    刑法第47條第1 項之規定論以累犯，並依法加重其刑。」原
    審判決並詳載其審酌科刑之一切情狀之理由稱：「爰審酌被
    告肇事後為逃避責任而為本案犯行之犯罪動機、目的、手段
    、所生危害及其品行、智識程度、犯罪後於檢察官偵查及原
    審審理中坦承犯行，態度尚佳，且業與被害人達成和解等一
    切情狀，量處有期徒刑柒月。」（原審判決第2 頁），故原
    審判決已就量刑刑度詳為審酌並明其理由，原審判決認事
    用法，核無違誤，量刑亦屬妥適，被告上訴意旨僅空泛指稱
    ：「當天並非肇事逃逸，有留電話、住址給當事人，以便當
    事人日後之求償，才會離開」云云，惟查本件犯罪事實，業
    據被告迭於偵查、原審準備程序、審理時坦承不諱，並核與
    被害人馮靖豪於檢察官偵查中證述之情節相符，且有其提出
    之由行政院衛生署雙和醫院於99年12月18日出具之診斷證明
    書、「車輛詳細資料報表」、臺北縣政府警察局中和第二分
    局A2、A3類道路交通事故調查報告表，道路交通事故現場圖
    ，道路交通事故調查報告表(一)、(二)，新北市政府警察局中和
    二分局道路交通事故照片黏貼紀錄表各1 份附卷足憑，足見
    被告上揭任意性自白與事實相符。被告上訴意旨空言否認肇
    事逃逸犯行，並未依據卷內既有訴訟資料或提出新事證，指
    摘或表明第一審判決有何採證認事、用法或量刑等足以影響
    判決本旨之不當或違法，核與前揭具體理由之要件不符。綜
    上，被告上訴意旨，尚不足以影響原審判決量刑刑度之本旨
    ，亦不足以認原審判決有何不當或違法，核非上開法條規定
    之上訴應敘述之具體理由。此外，被告復未具體指摘原審判
    決關於認定事實、適用法律及量刑等事項，究竟有何違法或
    不當之具體情形。揆諸上開說明，本件上訴未敘述具體理由
    及不合法律上之程式，應予駁回，並不經言詞辯論為之。
據上論斷，應依刑事訴訟法第367條前段、第372條，判決如主文
。
中    華    民    國    100    年    9    月    5    日
                  刑事第三庭    審判長法  官  陳博志
                                      法  官  劉興浪
                                      法  官  許文章
以上正本證明與原本無異。
如不服本判決，應於收受送達後10日內向本院提出上訴書狀，其
未敘述上訴之理由者並得於提起上訴後10日內向本院補提理由書
（均須按他造當事人之人數附繕本）「切勿逕送上級法院」。
                                      書記官  范家瑜
中    華    民    國   100    年    9     月    5     日